ko: 옷장 구성: 코너; 더블 행잉; 갤리(병렬); 아일랜드; L자형; 모듈형; 일자형; 텔레스코픽; U자형; 기타
sv: Garderobskonfiguration: Hörn; Dubbelhängning; Korridor (parallell); Fristående ö; L-formad; Modulär; Rak; Teleskopisk; U-formad; Övrigt
tr: Dolap düzeni: Köşe; Çift askılı; Koridor (paralel); Ada; L şeklinde; Modüler; Düz; Teleskopik; U şeklinde; Diğer
fr: Aménagement de placard: D’angle; Penderie double; En couloir (parallèle); Îlot; En L; Modulaire; Droit; Télescopique; En U; Autre
ro-RO: Configurația dulapului: Pe colț; Cu bară dublă; Paralel (tip culoar); Insulă; În formă de L; Modular; Drept; Telescopic; În formă de U; Altele
ru: Конфигурация шкафа: Угловая; Двухъярусная; Параллельная (галерная); Островная; L-образная; Модульная; Прямая; Телескопическая; П-образная; Другое
da: Konfiguration af skab: Hjørne; Dobbeltophængning; Tosidet (parallel); Ø; L-formet; Modulær; Lige; Teleskopisk; U-formet; Andet
es: Configuración de armario: De esquina; Colgado doble; Pasillo (paralelo); Isla; En forma de L; Modular; Recto; Telescópico; En forma de U; Otro
el: Διαμόρφωση ντουλάπας: Γωνιακή; Με διπλή ράγα ρούχων; Διάδρομος (παράλληλη); Νησίδα; Σχήματος L; Αρθρωτή; Ευθεία; Τηλεσκοπική; Σχήματος U; Άλλο
it: Configurazione dell'armadio: Angolare; A doppia appenderia; A galleria (parallelo); A isola; A forma di L; Modulare; Lineare; Telescopico; A forma di U; Altro
lt-LT: Spintos konfigūracija: Kampinis; Su dviguba kabykla; Lygiagretus; Sala; L formos; Modulinis; Tiesus; Teleskopinis; U formos; Kita
pt-BR: Configuração do closet: De canto; Cabideiro duplo; Corredor (paralelo); Ilha; Em L; Modular; Reto; Telescópico; Em U; Outras
hu: Szekrény kialakítása: Sarok; Kétsoros akasztós; Folyosó (párhuzamos); Sziget; L-alakú; Moduláris; Egyenes; Teleszkópos; U-alakú; Egyéb
zh-CN: 衣帽间配置: 转角; 双层悬挂; 走廊型（平行）; 中岛; L 形; 模块化; 一字型; 伸缩式; U 形; 其他
vi: Cấu hình tủ quần áo: Góc; Treo hai tầng; Song song (galley); Đảo; Chữ L; Lắp ghép; Thẳng; Kéo rút; Chữ U; Khác
nb: Skapkonfigurasjon: Hjørne; Dobbelthengende; Bysse (parallell); Øy; L-formet; Modulær; Rett; Teleskopisk; U-formet; Annet
sk-SK: Konfigurácia skrine: Rohová; Dvojité vešanie; Priechodná (paralelná); Ostrovček; V tvare L; Modulárna; Rovná; Teleskopická; V tvare U; Iné
zh-TW: 衣櫥配置: 轉角型; 雙層吊掛型; 走道型 (平行); 中島型; L 型; 模組化; 一字型; 伸縮型; U 型; 其他
ja: クローゼット構造: コーナー; ダブルハンギング; ギャレー型 (平行); アイランド; L字型; モジュール式; ストレート; テレスコピック; U字型; その他
pl: Konfiguracja garderoby: Narożna; Podwójne drążki; Równoległa; Z wyspą; W kształcie litery L; Modułowa; Prosta; Teleskopowa; W kształcie litery U; Inna
hr-HR: Konfiguracija ormara: Kutni; Dvostruko vješanje; Linijski (paralelni); Otok; U obliku slova L; Modularni; Ravno; Teleskopski; U obliku slova U; Ostalo
pt-PT: Configuração do roupeiro: Canto; Varão duplo; Galeria (paralela); Ilha; Em L; Modular; Reto; Telescópico; Em U; Outra
cs: Uspořádání šatny: Rohová; Dvojité zavěšení; Paralelní; Ostrůvek; Do tvaru L; Modulární; Rovná; Teleskopická; Do tvaru U; Jiná
th: รูปแบบการจัดวางตู้เสื้อผ้า: เข้ามุม; แขวนสองชั้น; คู่ขนาน (Galley); ไอส์แลนด์; รูปตัวแอล; โมดูลาร์; เส้นตรง; แบบยืดหดได้; รูปตัวยู; อื่นๆ
en: Closet configuration: Corner; Double hanging; Galley (parallel); Island; L-shaped; Modular; Straight; Telescopic; U-shaped; Other
sl-SI: Konfiguracija omare: Kotna; Dvojno obešanje; Kuhinjska (vzporedna); Otok; V obliki črke L; Modularna; Ravna; Teleskopska; V obliki črke U; Drugo
fi: Vaatehuoneen konfiguraatio: Kulma; Kaksinkertainen ripustus; Käytävä (rinnakkainen); Saareke; L-muotoinen; Modulaarinen; Suora; Teleskooppinen; U-muotoinen; Muu
de: Schrankkonstruktion: Ecke; Doppelt hängend; Zweizeilig (parallel); Insel; L-förmig; Modular; Gerade; Teleskopisch; U-förmig; Andere
nl: Kastsysteem: Hoek; Dubbel hanggedeelte; Parallel; Eiland; L-vormig; Modulair; Recht; Telescopisch; U-vormig; Overig
bg-BG: Конфигурация на дрешника: Ъглов; С двойно закачане; Успореден; Островен; Г-образен; Модулен; Прав; Телескопичен; П-образен; Други